臺灣臺南地方法院臺南簡易庭民事裁定
110年度南簡補字第425號
原      告  陳吳秀芳
訴訟代理人  陳薏如  
被      告  鄧元黎  
            吳明德  
            蔡吳秀戀
兼上 二 人
訴訟代理人  吳綵翎  
上列當事人間請求返還不當得利等事件，本院裁定如下：
    主  文
原告應於本裁定送達後5日內，補繳裁判費新臺幣7,750元，逾期
不繳，即駁回其訴。
    理  由
一、按以一訴主張數項標的者，其價額合併計算之，固為民事訴
    訟法第77條之2第1項前段所明定。惟所謂以一訴主張數項標
    的者，學說上稱為客觀的訴之合併，或稱訴訟客體之合併，
    即同一原告對於同一被告，以數項法律關係為訴訟標的（如
    同時請求清償借款及給付租金），依同一訴訟程序提起之訴
    訟，此觀該條立法理由，即明示係關於訴之客觀合併時訴訟
    標的價額核定等語自明。所謂共同訴訟，乃屬訴之主觀合併
    ，係基於訴訟經濟、訴訟便利及防止裁判牴觸之目的而設，
    依首開說明，於訴之主觀合併情形中，關於訴訟標的價額之
    核定，即無民事訴訟法第77條之2第1項之適用。又普通共同
    訴訟，各共同訴訟人雖於同一訴訟程序起訴或被訴，共同訴
    訟人與相對人間，乃為個別之請求，僅形式上將數訴合併於
    一訴，以便同時辯論及裁判而已，依民事訴訟法第55條共同
    訴訟人獨立之原則，各共同訴訟人之地位，應與獨立為訴訟
    時相同，是各共同訴訟人間之訴訟標的金額或價額，應各自
    獨立，但得合併加計總額後核定訴訟費用。
二、經查，本件原告起訴未據繳納裁判費，又原告是分別對被告
    4人請求返還不當得利、償還處理委任事務之必要費用、按
    比例分配郵局結餘款、賠償精神慰撫金等，是原告各項訴之
    聲明所依憑之事實基礎及法律關係，均為獨立之請求，應分
    別徵收裁判費。是本件訴之聲明第1項請求被告吳綵翎應給
    付原告新臺幣（下同）147,685元，應徵收第一審裁判費1,5
    50元；本件訴之聲明第2項請求被告吳明德、蔡吳秀戀各應
    給付原告19,444元，應分別徵收第一審裁判費1,000元；本
    件訴之聲明第3項請求被告吳明德、蔡吳秀戀與原告各按3分
    之1比例分配郵局結餘款，而原告陳報郵局結餘款約為7,000
    餘元，本院暫以7,000元作為計算標準，核定訴訟標的價額
    為2,333元（計算式：7,000元×1/3＝2,333元，元以下4捨5入
    ），應徵收第一審裁判費1,000元；本件訴之聲明第4項請求
    被告吳綵翎、吳明德、鄧元黎連帶賠償原告300,000元，應
    徵收第一審裁判費3,200元。綜上，原告訴之聲明裁判費經
    合併計算後，總計為7,750元（計算式：1,550 元＋1,000元＋
    1,000元＋1,000元＋3,200元＝7,750元）。從而，本件應徵收
    第一審裁判費7,750元。
三、茲依民事訴訟法第436條第2項、第249條第1項但書之規定，
    裁定如主文。
中　　華　　民　　國　　110 　年　　12　　月　　7 　　日
                  臺灣臺南地方法院臺南簡易庭
  　　　　　　　　　　　　　　　　法  官　廖建瑋
以上正本係照原本作成。
如不服本裁定關於核定訴訟標的價額部分，應於送達後10日內向
本院提出抗告狀，並繳納抗告費新臺幣1,000 元；其餘關於命補
繳裁判費部分，不得抗告。
中　　華　　民　　國　　110 　年　　12　　月　　7 　　日
                                  書記官  鄭梅君